臺灣花蓮地方法院民事判決　　　　　　　　　九十三年度訴字第一四六號
　　原　　　告　復華商業銀行股份有限公司
　　法定代理人　甲○○
　　訴訟代理人　丙○○
　　被　　　告　乙○○即新山多麗休閒中心
　　　　　　　　　　　　　　住.
右當事人間請求給付租金事件，本院於民國九十三年八月二日言詞辯論終結，判決如
左：
    主    文
被告應給付原告新台幣捌拾萬元，及自民國九十三年三月起至九十四年十月止，按月
給付原告新台幣貳拾萬元。
訴訟費用由被告負擔。
本判決第一項，於原告以新台幣壹佰陸拾萬元，為被告供擔保後，得假執行；但被告
如以新台幣肆佰捌拾萬元為原告預供擔保，得免為假執行。
    事    實
甲、原告方面：
一、聲明：
（一）如主文所示。
（二）原告願供擔保請准宣告假執行。
（三）訴訟費用由被告負擔。
二、陳述：
（一）訴外人鄭忠義積欠原告本金新台幣（下同）一千八百五十四萬九千八百零一元
      及其利息、違約金之債務，有台灣花蓮地方法院核發之債權憑證可參。因訴外
      人鄭忠義未清償前開欠款，原告乃就鄭忠義對被告自九十二年十月起之租金債
      權聲請強制執行，經鈞院於九十二年十月六日以九十二年度執字第七四０八號
      核發執行命令，禁止鄭忠義收取對被告之租金債權、被告不得對鄭忠義清償，
      應將租金債權移轉予原告，該執行命令於九十二年十月八日送達被告，被告旋
      於同年月十七日，以其應給付鄭忠義之租金已於收到執行命令前，預先給付鄭
      忠義為由，聲明異議。
（二）被告主張其預付租金之內容不詳，且其與鄭忠義既約定按月給付租金，為何預
      先給付一年租金。
（三）為此依強制執行法第一百二十條規定提起本件訴訟。
三、證據：
（一）提出本院執行命令、房屋租賃契約書、營業稅繳款書、（以上均係影本）等為
      證。
（二）請求訊問證人鄭忠義。
乙、被告方面：
一、聲明：
（一）請求駁回原告之訴。
（二）如受不利判決，願預供擔保請准宣告免為假執行。
（三）訴訟費用由原告負擔。
二、陳述：
（一）自認與鄭忠義間，就花蓮縣吉安鄉○○段八一九、八一九一之一、八一九之二
      、八二五、八二五之一、之二土地及地上建物全部（即新山多麗休閒中心）簽
      訂租賃契約，約定租期自八十六年六月十二日至九十八年六月十二日，租金每
      月二十萬元，應按月於月初給付。
（二）因鄭忠義表示需用錢，故被告已將租金給付至九十三年八月三十一日。九十三
      年九月以後租金尚未給付。
（三）新山多麗休閒中心年久失修，因出租人鄭忠義無資力修繕，故由被告先墊付修
      繕費用，並依法於租金中扣抵，已無租金再給付原告。此外，該休閒中心因原
      告實施查封拍賣致生意降低、收入減少，被告依民法第四百三十五條、第四百
      三十六條規定，亦可請求減少租金。是減少租金加上扣抵修繕費，被告已無法
      再給付原告。
（四）原告既聲請執行拍賣新山多麗休閒中心之不動產，又請求被告給付租金，實有
      違誠信原則。
三、證據：提出房屋租賃契約書、證明書（以上均係影本）等為證。
丙、本院依職權調閱本院九十二年度執字第七四０八號執行事件卷、八十九年執字第
    三七六號執行事件卷。
    理    由
一、本件被告經合法通知，未於最後言詞辯論期日到場，核無民事訴訟法第三百八十
    六條各款所列情形，爰依原告之聲請，由其一造辯論而為判決。
二、本件原告主張其以鄭忠義積欠債務為由，聲請執行鄭忠義對被告之租金債權，因
    被告聲明異議，爰依強制執行法第一百二十條提起本訴等情。被告則以：自認向
    鄭忠義承租經營新山多麗休閒中心，約定月租二十萬元，惟因鄭忠義表示需要錢
    ，故預先支付租金，另被告代鄭忠義墊付修繕費及主張減少租金之結果，被告已
    無需再給付原告，此外，原告提起本件訴訟，有違誠信原則等語。
三、兩造不爭執之事實：
    １鄭忠義為原告之債務人。
    ２被告向鄭忠義承租經營新山多麗休閒中心，約定月租二十萬元。
四、本件爭執之重點：
    １九十二年十一月至九十三年八月之租金，被告是否已給付鄭忠義？
    ２被告主張以代墊之修繕費及減少租金，拒絕給付租金，有無理由？
    ３原告提起本件給付租金之訴，是否有違誠信原則？
五、本院之判斷：
（一）本件被告主張租金已給付至九十三年八月之事實，雖提出證明書影本為證，然
      為原告否認，證人即出租人鄭忠義於本院進行遠距訊問時雖亦供述：租金已收
      到九十三年八月等語。然查：每月租金為二十萬元、租期長達十二年之租賃事
      件，乃屬相當重要之經濟活動。被告在其承租之新山多麗休閒中心遭原告聲請
      拍賣之際，竟仍願預先支付一年租金計二百四十萬元予債務人鄭忠義，與吾人
      著重保障己身權益之經驗法則，已有違背。而證人即出租人鄭忠義為代書，經
      營房地產事業多年，具一定社會經驗，對於個人出具金額高達二百四十萬元之
      證明書，竟係僅以「已預先結清收訖，．．除一部分預收現金外，其餘為代付
      之修繕費」數語為之，其中有關修繕費之金額，縱有兩方難以一一核算之情節
      ，則給付之現金實際若干？依常情亦絕無難以記載之情況。況證人鄭忠義對於
      本院詢問修繕費與收受之現金各為若干，均無明確回答，參以上述諸多與常情
      相背等情節，被告主張九十二年十一月至九十三年八月之租金，以代墊之修繕
      費及預先支付現金已全部清償之事實，難認為真實。
（二）租賃物為不動產者，因其價值之昇降，當事人得聲請法院增減其租金，但其租
      賃定有期限者，不在此限，此民法第四百四十二條定有明文。本件被告以租賃
      標的營運收入不佳為由，主張減少租金，與民法第四百三十五條、第四百三十
      六條之要件已不相符，而觀之被告與訴外人鄭忠義間簽訂之系爭租賃契約，約
      定租賃期間為八十六年六月十二日至九十八年六月十二日，有該租約影本附卷
      可憑，乃屬租賃定有期限之情形，更與上述承租人得請求增減租金之規定要件
      不合。是被告以其主張減少租金為由，拒絕給付原告租金，並無理由。
（三）被告主張以修繕費扣抵本件租金之事實，惟原告否認，被告不僅未舉證以實其
      說，甚至對於修繕時間、項目為何？金額明細若干？均未為陳明，其非真實之
      情節，甚為明顯。
（四）所謂誠信原則，係指一切法律關係，應各就其具體的情形，依正義衡平之理念
      加以調整，而求其妥適正當。按強制執行係債權人依據執行名義，聲請執行法
      院對債務人強制執行之程序。本件原告依據其對鄭忠義之執行名義，聲請執行
      鄭忠義對被告之租金債權，衡情屬正當權利之行使，難謂有何違反誠信原則之
      處。
六、從而，原告依債權移轉法律關係，請求被告給付八十萬元（九十二年十一月至九
    十三年二月之租金），及自九十三年三月起至九十四年十月止，按月給付原告二
    十萬元，為有理由，應予准許。
七、本件事證已明確，兩造其餘攻擊或防禦方法，與本件判決結果不生影響，爰不一
    一論駁。
八、訴訟費用負擔之依據：民事訴訟法第七十八條。
九、兩造陳明願供擔保請為宣告假執行或免為假執行，經核於法相符，爰分別酌定相
    當擔保金額准許之。
中　　　華　　　民　　　國　　九十三　　年　　　八　　　月　　　十九　　日
　　　　　　　　　　　　臺灣花蓮地方法院民事庭
~B法　　　官　蘇嫊娟
右正本証明與原本無異。
如對本判決不服，應於送達後廿日內，向本院提出上訴狀（應抄附繕本）。
~B法院書記官　徐宗賢
中　　　華　　　民　　　國　　九十三　　年　　　八　　　月　　　十九　　日
